臺灣桃園地方法院刑事判決　　　　　　　100年度易字第885號
公　訴　人　臺灣桃園地方法院檢察署檢察官
被　　　告　王政賢
上列被告因詐欺案件，經檢察官提起公訴（99年度偵緝字第1481
號），本院判決如下：
    主  文
王政賢犯詐欺取財罪，處有期徒刑貳月，如易科罰金，以新臺幣
壹仟元折算壹日。
    事  實
一、王政賢於民國98年間透過網路認識網友潘荺捷，王政賢竟意
    圖為自己不法之所有，基於詐欺之單一接續犯意，先邀約潘
    荺捷一同外出遊玩，並營造其居住於臺中市鬧區內，經濟能
    力豐厚之假象，俟取得潘荺捷之信任後，佯稱：欲邀潘荺捷
    合夥投資生意，每股新臺幣（下同）5 萬元，每月5 日平分
    利潤為由，嗣因潘荺捷資力有限，王政賢乃允諾潘荺捷先出
    資3 萬5,000 元，使潘荺捷陷於錯誤，而於98年8 月24日某
    時許，在潘荺捷位於桃園縣八德市○○路573 巷41弄7 號住
    處附近某處，將上開款項交付予王政賢，王政賢為取得潘荺
    捷之信任，乃開立面額3 萬5,000 元之本票1 紙（發票人：
    王政賢，地址：臺中縣沙鹿鎮○○路100 號，發票日為98年
    8 月24日，票號WG0000000 ），並簽立高儀珊所有車牌號碼
    T7-9612 號自用小客車之車輛權利讓渡書交予潘荺捷；復接
    續前開詐欺之犯意，於98年9 月6 日某時許，因積欠賭債為
    恐潘荺捷不願借款，又佯稱需錢急用為由，向潘荺捷借款5
    萬元，使潘荺捷陷於錯誤，乃於上址內交付王政賢5 萬元，
    王政賢為取得潘荺捷之信住，再開立面額5 萬元之本票1 紙
    （發票人：王政賢，身分證統一編號：Ｚ000000000，地址：
    臺中縣沙鹿鎮○○路，發票日98年9 月6 日，票號WG000000
    0 ）交付予潘荺捷，得手共計8 萬5,000 元後避不見面。嗣
    潘荺捷察覺有異，依王政賢於本票上所填寫之地址前往查看
    ，獲知王政賢並未居住該址，且其所填寫本票上之身分證統
    一編號早已於93年6 月14日變更，均屬虛偽不實，至此知悉
    受騙。
二、案經潘荺捷訴由臺灣桃園地方法院檢察官偵查起訴。
    理  由
一、本件經本院加以審酌之下列相關書面供述及非供述證據，業
    經檢察官、被告於審理程序均不爭執其證據能力，且於言詞
    辯論終結前未聲明異議，本院審酌該等書面陳述作成之情況
    ，核無違法取證或其他瑕疵，且與待證事實具有關聯性，認
    為以之作為證據為適當，依刑事訴訟法第159 條之5 規定，
    得採為證據。
二、前揭事實，業據被告王政賢於審理中坦承不諱，核與證人即
    告訴人潘荺捷於偵查及本院審理時之指述、證述情節相符，
    復有本票2 紙、汽車權利讓渡書1 紙、汽車車籍資料1 紙在
    卷可稽，足認上開被告任意性自白與事實相符，事證明確，
    應予依法論科。
三、核被告所為，係犯刑法第339 條第1 項之詐欺取財罪。又按
    數行為於同時同地或密切接近之時地實施，侵害同一法益，
    各行為之獨立性極為薄弱，依一般社會健全概念，在時間差
    距上，難以強行分開，在刑法評價上，以視為數個舉動之接
    續施行，合為包括之一行為予以評價，較為合理，則屬接續
    犯，而為包括之一罪。被告以單一之犯意，先後二次詐欺取
    財行為，係於密接之時、地接續施用詐術，且侵害同一法益
    ，各行為之獨立性極為薄弱，應依接續犯論以一罪。爰審酌
    其犯罪動機、目的、手段、詐取告訴人潘荺捷財物價值共計
    8 萬5,000 元、犯罪後坦承犯行之態度，並與告訴人當庭達
    成調解，有100 年10月13日審判筆錄、調解筆錄1 紙在卷可
    稽等一切情狀，量處如主文所示之刑，並諭知易科罰金之折
    算標準，以示懲儆。
據上論斷，應依刑事訴訟法第299 條第1 項前段，刑法第339 條
第1 項、第41條第1 項前段、刑法施行法第1 條之1 第1 項、第
2項前段，判決如主文。
本案經檢察官曾姿綺到庭執行職務。
中    華    民    國  100     年    11    月    3     日
                  刑事第十四庭審判長法  官  鍾雅蘭
                                    法  官  張永輝
                                    法  官  郭俊德
以上正本證明與原本無異。
如不服本判決應於收受判決後10日內向本院提出上訴書狀，並應
敘述具體理由。其未敘述上訴理由者，應於上訴期間屆滿後20日
內向本院補提理由書( 均須按他造當事人之人數附繕本) 「切勿
逕送上級法院」。
                                    書記官  許正旻
中    華    民    國   100    年    11    月    4     日
附錄本件論罪科刑法條：
中華民國刑法第339條
（普通詐欺罪）
意圖為自己或第三人不法之所有，以詐術使人將本人或第三人之
物交付者，處 5 年以下有期徒刑、拘役或科或併科 1 千元以下
罰金。
以前項方法得財產上不法之利益或使第三人得之者，亦同。
前二項之未遂犯罰之。